臺灣臺南地方法院民事裁定　　　　　　100年度司護字第160號
聲　請　人　臺南市政府社會局
法定代理人　曹愛蘭　
相　對　人
即受安置人　莊A　　　 姓名年.
法定代理人　莊B　　　 姓名年.
上列聲請人聲請短期安置事件，本院裁定如下：
    主  文
准將相對人莊A交付予聲請人安置於短期收容中心。
聲請程序費用新臺幣壹仟元由相對人負擔。
    理  由
一、按主管機關發現兒童或少年從事性交易或有從事之虞者，應
    將該兒童或少年暫時安置於其所設之緊急收容中心，並應於
    安置起72小時內提出報告，聲請法院裁定。又法院受理前項
    報告時，除有「1.該兒童或少年顯無從事性交易或從事之虞
    者，法院應裁定不予安置並交付該兒童或少年之法定代理人
    、家長、最近親屬或其他適當之人及2.該兒童或少年有特殊
    事由致不宜安置於短期收容中心者，法院得裁定交由主管機
    關安置於其他適當場所」之情形外，應裁定將兒童或少年交
    付主管機關安置於短期收容中心，兒童及少年性交易防制條
    例第15條第2項、第16條分別定有明文。
二、本件聲請狀意旨略以：本件相對人莊A自民國99年5、6月開
    始，上網聊天室散佈性交易訊息，都是以不特定暱稱，以家
    中的電腦連結網際網路，認識網友，每次收取費用從事性交
    易，從新臺幣3,000到7,000元不等，並約定不特定的汽車旅
    館從事性交易直至今年5月，據相對人表示，共與6名不特定
    對象進行7次性交易。相對人由同學間得知以網路聊天室方
    式上網從事性交易，另從事性交易後，遭人以藏在口袋中的
    相機偷拍裸照，當時相對人發現時有要求該名男子刪除照片
    ，但隔幾天後，有另一名男子加入相對人即時通，並要求與
    相對人發生性關係，否則就將裸照上傳網路並張貼在相對人
    住家附近威脅之。於民國100年6月8日相對人生父陪同相對
    人莊A至臺南市警察局東門派出所製作筆錄，並由聲請人於
    100 年6月8日緊急安置相對人於收容中心。為提供相對人必
    要之保護與觀察輔導，爰向法院聲請准予短期安置於庇護處
    所等語。
三、經查，聲請人主張之上情，業經本院依職權向臺南市警察局
    第一分局東門派出所調閱第1次調查筆錄1份，查核屬實，堪
    予認定。另查，依聲請人所提出之緊急收容報告書之內容略
    以：「案主表示於國二下學期，羨慕同學有相機，自己也想
    擁有，但因價位過高無法負擔，即開始上網進行性交易獲取
    收入購買所需物品。案生父以擺地攤為業，案生母則至臺中
    居住及工作1到2年，每月返家探視至少1次，案父母並未離
    婚，據案主描述案父母夫妻關係佳。案生父目前為家中主要
    照顧者，對案主採取信任、尊重態度，案生父表示不會因此
    放棄案主，期待案主有好的學業發展，仍一直無法置信性交
    易行為之事實」等語可知，本件相對人莊A價值觀有賴聲請
    人予以介入輔導，相對人生父對本事件態度未有積極面對之
    態度，親職能力有待觀察，是本件有短期安置之必要，聲請
    人之聲請，經核與上開法律規定尚無不符，應予准許。
四、依非訟事件法第21條第2項、第24條第1項，民事訴訟法第78
    條，裁定如主文。
中    華    民    國   100    年    6     月    27    日
                  家事法庭      司法事務官  林可婷

以上正本係照原本作成。
如對本裁定抗告須於裁定送達後10日內向本院提出抗告狀。
中    華    民    國   100    年    6     月    27    日
                                書  記  官  郭春慧